【裁判字號】    99,簡上,2
【裁判日期】    990810
【裁判案由】    確認本票債權不存在
【裁判全文】
臺灣板橋地方法院民事判決               99年度簡上字第2號
上  訴  人  甲○○
訴訟代理人  謝世瑩律師
複  代理人  商桓朧律師
被  上訴人  乙○○
上列當事人間確認本票債權不存在事件，上訴人對於中華民國98
年11月19日臺灣板橋地方法院板橋簡易庭98年度板簡字第1817號
第一審判決提起上訴，本院於99年7月27日言詞辯論終結，判決
如下：
    主  文
上訴駁回。
第二審訴訟費用由上訴人負擔。
    事實及理由
一、上訴人起訴主張：被上訴人持上訴人所簽發如原判決附表（
    下稱附表）所示之本票1紙（下稱系爭本票），向本院聲請
    本票准予強制執行，經本院以98年度司票字第4330號民事裁
    定准許在案，惟上訴人係遭被上訴人脅迫、恐嚇而簽發系爭
    本票，被上訴人對上訴人並無本票債權存在，爰求為判決確
    認被上訴人持有上訴人所簽發如附表所示之本票債權不存在
    （原審判決駁回上訴人之訴，上訴人不服提起上訴），並上
    訴聲明：(一)原判決廢棄。(二)確認被上訴人持有上訴人所簽發
    如附表所示之本票債權不存在。
二、被上訴人則以：兩造係於6年前在教會認識，上訴人因借名
    加入直銷公司、刷卡購物及借款繳納保險費等事由，陸續積
    欠被上訴人款項，兩造於民國98年6月間結算合計為新台幣
    （下同）63萬元，上訴人乃簽立切結書及系爭本票予被上訴
    人，上訴人主張其係遭被上訴人脅迫、恐嚇而簽立切結書及
    系爭本票，並非事實，否則為何不報警處理等語，資為抗辯
    ，並答辯聲明：上訴駁回。
三、查上訴人於98年6月間簽立切結書及系爭本票予被上訴人，
    嗣被上訴人持系爭本票聲請本票准予強制執行，經本院以98
    年度司票字第4330號民事裁定准許之事實，有切結書、系爭
    本票、民事裁定在卷可稽（原審卷第24頁、第6頁），且為
    兩造所不爭執，自堪信為真實。
四、上訴人主張其係遭被上訴人脅迫、恐嚇而簽立切結書及系爭
    本票，被上訴人對上訴人並無如附表所示之本票債權存在等
    情，則為被上訴人所否認，並以前詞置辯。經查：
  (一)上訴人主張其係遭被上訴人脅迫、恐嚇而簽立切結書及系爭
    本票之事實，並未舉證以實其說，尚難信為真實。
  (二)觀諸上訴人所立切結書載明：「茲因故尚欠乙○○陸拾參萬
    元整，本人甲○○承諾於98年6月12日下午4：30前付清，如
    有違背依法處理，恐口無憑，特立此據。甲○○Ｚ000000000
    」等語，可見被上訴人抗辯上訴人係因借名加入直銷公司、
    刷卡購物及借款繳納保險費等事由，陸續積欠被上訴人款項
    合計63萬元，始簽立切結書及系爭本票予被上訴人等節，洵
    屬有據，是被上訴人對上訴人自應有如附表所示之本票債權
    存在。
五、綜上所述，本件上訴人請求確認被上訴人持有上訴人所簽發
    如附表所示之本票債權不存在，自屬不應准許。原審為上訴
    人敗訴之判決，核無違誤，上訴論旨指摘原判決不當，求予
    廢棄改判，為無理由。
六、兩造其餘之攻擊或防禦方法及未經援用之證據，經本院斟酌
    後，認為均不足以影響本判決之結果，自無逐一詳予論駁之
    必要，併此敘明。
七、據上論結，本件上訴為無理由，依民事訴訟法第436條之1第
    3項、第449條第1項、第78條，判決如主文。
中    華    民    國    99    年    8     月    10    日
                  民事第二庭    審判長法  官  陳麗玲
                                      法  官  鍾啟煌
                                      法  官  連士綱
以上正本證明與原本無異
本判決不得上訴
中    華    民    國    99    年    8     月    10    日
                                      書記官  吳俞玲

司法院資訊處製作；財團法人民間司法改革基金會備份。
